【裁判字號】    98,抗,131
【裁判日期】    980427
【裁判案由】    聲請定其應執行刑
【裁判全文】
臺灣高等法院臺南分院刑事裁定    98年度抗字第131號
抗  告  人
即受刑人    甲○○
                    現於臺灣臺東泰源技能訓練所執行中
上列抗告人因定應執行刑案件，不服臺灣雲林地方法院中華民國
98年2月24日所為之裁定（98年度聲字第135號），提起抗告，本
院裁定如下：
    主  文
抗告駁回。
    理  由
一、本件抗告意旨略以：
  (一)抗告人即被告甲○○業經臺灣高等法院以93年上訴字第3001
    號判處連續意圖為自己不法之所有，以詐術使黃蘭香交付財
    物罪，詎料黃蘭香另於96年間再提告訴，原審法院未為實體
    偵審抗告人，且未經抗告人到庭受審、辯論及親自簽收相關
    傳訊及判決書；另抗告人因於96年10月26日發生嚴重車禍，
    送高雄榮民總醫院開刀，昏迷住加護病房，醫療至今尚未痊
    癒康復，顯見原審判決不合法律規定。
  (二)原審判決未依職權調查之能事，未審究抗告人係以一個詐欺
    犯意而反覆實施犯罪，於法應以一罪論，原審法院誤解為另
    行的犯意，竟另為實體審認，又未經抗告人到庭敘明案情，
    而誤解為另行起意，另為有罪之判決，其判決實屬有瑕疵、
    違法之判決、不得為有罪之認定，當不得另定應執行之刑。
  (三)綜上，原審未經抗告人到案闡明案情，且又未審究抗告人其
    間住高雄榮民總醫院，從96年10月26日接續醫療至今未痊癒
    ，非為無正當理由不到庭；又抗告人並無答辯，亦無簽名於
    判決書俱屬實在；另原審也未依職權調查是否屬一罪論之案
    件，因此原裁定雖係實體裁定，當其有罪判決應屬違背法律
    判決，爰請求撤銷原裁定，為免訴之諭知。
二、按裁判確定前犯數罪者，併合處罰之；數罪併罰，有2裁判
    以上者，依刑法第51條之規定，定其應執行之刑，同法第50
    條、第53條分別定有明文。
三、經查：
  (一)抗告人所犯原裁定附表編號1至4所示等罪，犯罪時間均在該
    裁定附表編號1詐欺罪判決確定日即91年11月26日以前，揆
    諸前揭規定，合於數罪併罰之要件，自應依刑法第53條規定
    定其應執行刑。
  (二)抗告人雖以上開情詞置辯，但按：刑法第53條所規定數罪併
    罰，有2裁判以上者，依第51條之規定，定其應執行之刑，
    係指2裁判以上所宣告之數罪，均在裁判確定前所犯者而言
    ；從而2裁判以上所宣告之數罪，若均已判決確定，且合於
    上開規定，即得依聲請定執行刑；至於該數罪究否係屬同一
    案件，而原應為免訴之判決，竟分別為實體有罪之判決；或
    被告有無依法收受判決書，則非定執行刑時所應審酌之事項
    ；且在上開數罪未經救濟途徑予以撤銷之前，既經判決確定
    ，依法即有確定力，法院尚無權於定執行刑案件中予以審酌
    ，從而抗告人上開所辯「原裁定附表經判決確定之數罪中，
    有應為免訴之判決，或未經抗告人親自到庭審訊、辯論、親
    自簽收相關傳喚文件及判決書，而為違法裁判，當不得定應
    執行」云云，自無足取。
  (三)綜上，原裁定附表編號1至4所示之數罪，既經判決確定，且
    合於刑法第53條之規定，原審依檢察官之聲請，而定應執行
    有期徒刑6年，經核認事用法並無不合，抗告人抗告，以上
    開情詞指摘原裁定不當，為無理由，應予駁回。
四、據上論結，應依刑事訴訟法第412條，裁定如主文。
中    華    民    國    98    年    4     月    27    日
                  刑事第四庭    審判長法  官  吳志誠
                                      法  官  羅心芳
                                      法  官  陳珍如
以上正本證明與原本無異。
不得再抗告。
                                      書記官  岑  玢
中    華    民    國    98    年    4     月    27    日


司法院資訊處製作；財團法人民間司法改革基金會備份。
